【裁判字號】    98,國,19
【裁判日期】    990330
【裁判案由】    國家賠償
【裁判全文】
臺灣臺中地方法院民事判決  98年度國字第19號
原      告  乙○○○
訴訟代理人  甲○○
被      告  臺中縣后里鄉公所
法定代理人  丙○○
訴訟代理人  洪塗生律師
複代理人    賴俊宏律師
被      告  臺灣省臺中農田水利會
法定代理人  戊○○
訴訟代理人  丁○
上列當事人間請求國家賠償事件，本院於民國99年3月9日言詞辯
論終結，判決如下：
    主      文
被告臺中縣后里鄉公所應給付原告新台幣壹拾參萬參仟捌佰貳拾
陸元，及自民國九十八年九月三十日起至清償日止，按年息百分
之五計算之利息。
原告其餘之訴駁回。
訴訟費用由被告臺中縣后里鄉公所負擔拾分之參，餘由原告負擔
。
本判決原告勝訴部分得假執行；但被告臺中縣后里鄉公所如以新
台幣壹拾參萬參仟捌佰貳拾陸元預供擔保，得免為假執行。
原告其餘假執行之聲請駁回。
    事實及理由
一、按訴狀送達後，原告不得將原訴變更或追加他訴，但擴張或
    減縮應受判決事項之聲明者，不在此限；不變更訴訟標的，
    而補充或更正事實上或法律上之陳述者，非為訴之變更或追
    加，民事訴訟法第255條第1項第3款及第256條分別定有明文
    。本件原告提起本件民事訴訟，原主張其因而支出醫療費用
    新臺幣（下同）34,310元，受有看護費損害18,000元、工作
    損害90,000元，並請求精神慰撫金394,040元，合計請求520
    ,000元，聲明求為「被告應給付原告500,000元及自起訴狀
    繕本送達翌日起至清償日止，按年息5％計算之利息」之判
    決，嗣於訴狀送達被告後，於本院民國99年3月9日言詞辯論
    期日，就精神慰撫金減縮為377,690元，與上開請求合計為
    520,000元，並就聲明更正請求520,000元，聲明求為「被告
    應給付原告520,000元及自起訴狀繕本送達之翌日起至清償
    日止，按年息5%計算之利息」之判決，核為減縮應受判決事
    項之聲明，並更正事實上及法律上陳述，與民事訴訟法第25
    5條第1項第3款、第256條之規定相符，應予准許，合先敘明
    。
二、原告主張：原告於98年2月17日騎乘機車行經臺中縣后里鄉
    ○○村○○路35號前銜接該處版橋之引道，因引道突凸占用
    車行道，致原告摔倒，而受有頭部外傷合併腦震盪及意識短
    暫喪失、下顎骨骨折、顏面大面積擦挫傷、胸部挫傷合併劇
    痛與四肢擦傷之傷害，原告於提起本件訴訟前，業於98年6
    月3日向被告臺中縣后里鄉公所請求國家賠償，經被告后里
    鄉公所於98年7月8日以后鄉行字第0980011213號函認系爭事
    故路段非其所設，而移轉予被告臺灣省臺中農田水利會，然
    被告農田水利會亦以道路交通公共安全非其權責，其非賠償
    機關。原告並於98年10月29日向臺中縣政府請求國家賠償，
    經臺中縣政府以98年11月11日府法濟字第0980351381號函系
    爭道路為被告后里鄉公所管轄，函示移請被告后里鄉公所辦
    理，亦拒絕賠償，迄今被告仍未與原告協議。原告因系爭事
    故路段道路突凸不當跌倒受傷，原告所受傷害與被告對系爭
    事故路段道路設置或管理有欠缺，具有相當因果關係，依國
    家賠償法第3條第1項及第9條第2項之規定，原告得向被告請
    求賠償。原告因本件侵權行為，跌倒使臉部及四肢等多處受
    傷，因而至李綜合醫院就醫，支出醫療費用及牙齒受損費用
    合計34,310元。原告因多處受傷無法自行行走、生活作息皆
    須仰賴看護協助，以每日1,200元之看護費用計算，則15日
    之看護費用合計為18,000元。原告於本件侵權行為所受傷害
    前，每日工資約1,000元，因本件事故傷勢嚴重治療及休養
    須90天，故原告受有工作損害合計為90,000元。原告因本件
    事故所受傷害，而須忍受開刀手術之疼痛，影響日常生活起
    居，精神備受煎熬、痛苦，被告亦遲遲未與原告協議賠償事
    宜，身心疲憊，故請求被告賠償原告精神慰撫金377,690 元
    。爰依民法第193條第1項、第195條第1項之規定，請求被告
    賠償損害。並聲明：(一)被告應給付原告520,000元及自起訴
    狀繕本送達之翌日起至清償日止，按年息5%計算之利息；(二)
    願供擔保，請准宣告假執行。
三、被告抗辯部分：
(一)被告后里鄉公所主張：
    系爭事故路段之版橋及引道工程皆係由被告農田水利會所設
    置，故被告農田水利會就系爭事故路段銜接該處版橋之引道
    應即負有管理之責。本件雲頭路屬鄉道，其管理機關為台中
    縣政府，后里鄉公所並非賠償義務機關。因此被告后里鄉公
    所非國家賠償義務機關，本件與被告后里鄉公所無涉。又系
    爭事故路段已存在多年，並未接獲民眾反應設置不當之情，
    且長久以來亦未有任何事故發生；況原告居住於雲頭路25號
    ，而事故地點則為雲頭路35號，其出入皆須行經系爭事故路
    段，對於系爭事故路段存有突凸出路面之引道工程，應當熟
    稔，系爭事故路段之設置或管理縱有欠缺，亦顯然與原告所
    受傷害間欠缺因果關係。就原告支出之醫療費用，除經兩造
    協議之原告自付11,900元部分費用為原告所支出之必要醫療
    費用外，原告未提出醫療費用之收據以證明原告確有支出醫
    療費用。就原告請求之看護費，除原告因本件事故於98年2
    月17日至同年2月26日住院期間10日，須人看護，兩造並協
    議看護費以每日1,200元計算外，原告未提出看護費用之收
    據、休養日數之證明，以證明原告確有此項之支出。就原告
    請求之工作損害，除經兩造協議原告因本件事故自98年2月1
    7日至同年3月17日計30日期間不能工作，並協議以每月17,
    280元計算原告之每月薪資外，原告未提出工作證明、薪資
    證明、休養日數證明，以之舉證其主張為真實。就原告請求
    之精神慰撫金，應斟酌原告所受之傷勢，作合理金額之認定
    。並聲明：(一)原告之訴駁回；(二)如受不利判決，願供擔保，
    聲請宣告免假執行。
(二)被告農田水利會主張：
    系爭事故路段之版橋跨越被告農田水利會所有臺中縣后里鄉
    ○○段475地號土地渠道銜接訴外人王清市與王清吉所共有
    同段118-2地號之私有土地，乃渠等為方便耕作擅自架設，
    是被告后里鄉公所自不得將道路鋪設不當危及用路人安全之
    責歸咎於被告農田水利會，且被告農田水利會亦非道路管理
    維護機關，復由被告后里鄉公所於本件事故發生後亦針對系
    爭事故路段進行改善，顯見被告農田水利會非國家賠償義務
    機關，並無為侵權行為，毋庸負損害賠償之責。就原告請求
    之醫療費用、看護費、工作損害及慰撫金之陳述，均如被告
    后里鄉公所。並聲明：原告之訴駁回。
四、兩造不爭執之事實：
(一)原告於98年2月17日騎乘機車行經臺中縣后里鄉○○村○○
    路35號前銜接該處版橋之引道，因系爭事故路段之引道突凸
    占用車行道，致原告摔倒，而受有頭部外傷合併腦震盪及意
    識短暫喪失、下顎骨骨折、顏面大面積擦挫傷、胸部挫傷合
    併劇痛與四肢擦傷之傷害。
(二)原告於提起本件訴訟前，業於98年6月3日向被告后里鄉公所
    請求國家賠償，經被告后里鄉公所於98年7月8日以后鄉行字
    第0980011213號函認系爭事故路段非其所設，而移轉予被告
    農田水利會，然被告農田水利會亦以道路交通公共安全非其
    權責，從而，其非賠償機關，是迄今被告仍未與原告協議。
(三)系爭事故路段業經被告后里鄉公所改善完竣。
(四)原告因本件事故在李綜合醫療社團法人大甲李綜合醫院支出
    之醫療費自付11,900元，健保住院56,749點，健保門診927
    點。兩造並協議該自付11,900元部分費用為原告所支出之必
    要醫療費用。
(五)原告因本件事故於98年2月17日至同年2月26日住院期間10日
    ，須人看護，兩造並協議看護費以每日1,200元計算。
(六)兩造並協議原告因本件事故自98年2月17日至同年3月17 日
    計30日期間不能工作，並協議以每月17,280元計算原告之每
    月薪資。
五、得心證之理由：
    本件兩造厥有爭執者，為系爭事故路段國家賠償義務機關為
    何？原告得否向其請求損害賠償？及原告因本件侵權行為所
    得請求之損害賠償金額為何？經查：
(一)賠償責任部分：
１、按公有公共設施因設置或管理有欠缺，致人民生命、身體或
    財產受損害者，國家應負損害賠償責任；依第3條第1項請求
    損害賠償者，以該公共設施之設置或管理機關為賠償義務機
    關，國家賠償法第3條第1項及第9條第2項分別定有明文。而
    其所稱管理機關應指法律所定之管理機關或依法律代為管理
    之機關而言。雖被告后里鄉公所抗辯：系爭事故路段之版橋
    及引道工程皆係由被告農田水利會所設置，故被告農田水利
    會就系爭事故路段銜接該處版橋之引道應即負有管理之責云
    云，並據其提出照片及道路鋪設不當乙案會勘記錄為證，又
    雖該會勘記錄載有：「結論：1.本座版橋與引道係臺中農田
    水利會配合當地農民耕作出入之便橋。2.因引道銜接版橋處
    於雲頭路34─1號前突凸占用車行道致肇事故，公所已派員
    改善完竣」。然被告農田水利會業否認系爭事故路段之便橋
    為該機關所設置，並據被告農田水利會提出被告后里鄉公所
    函、地籍圖謄本、土地登記謄本、現場前後照片為證。是以
    自不能僅憑上開會勘記錄所載之結論，即認系爭事故路段之
    便橋即為被告農田水利會所設置。被告后里鄉公所既就其上
    開抗辯，未再另舉證以實其說，依民事訴訟法第277條前段
    ：當事人主張有利於己之事實者，就其事實有舉證之責任之
    規定，已難認被告后里鄉公所此部分之抗辯為真實。既難認
    系爭事故路段之便橋係被告農田水利會所設置，該機關亦非
    道路主管機關。原告主張被告農田水利會應依國家賠償法之
    規定負損害賠償責任，即屬無據。再無論原設置機關為何，
    如為系爭道路之管理機關者，自仍就系爭道路有管理之責，
    不得以設置機關為何，即推卸其為管理機關管理之責。雖被
    告后里鄉公所又抗辯：系爭道路屬鄉道○道路管理機關為臺
    中縣政府云云。又按雖本法所稱公路主管機關：在中央為交
    通部；在直轄市為直轄市政府；在縣(市)為縣(市○○○○○
    路法第3條固有明文。惟按本法用詞定義如左：一、公路：
    指供車輛通行之道路及其用地範圍內之各項設施，包括國道
    、省道、縣道、鄉道○○○○路；全國公路路線系統，應配
    合國家整體建設統籌規劃。其制定程序如左：二、縣道、鄉
    道，由縣(市○○路主管機關擬訂，報請中央公路主管機關核
    定公告。市區道路○○○路路線系統者，視同公路；其制定
    程序，由中央、直轄市或縣(市○○路主管機關分別會商擬訂
    ，並準用前項之規定核定公告，公路法第2條第1款、第4條
    第1項第2款、第2項亦有明文。而查本件事故路段之臺中縣
    后里鄉○○路並非屬臺中縣政府之鄉道○路系統，屬村里道
    路，亦有原告提出之臺中縣政府拒絕賠償理由書在卷可稽。
    被告后里鄉公所以系爭事故路段屬鄉道為由，抗辯其管理機
    關為臺中縣政府云云，亦屬無據。又按行政機關得依法規將
    其權限之一部分，委任所屬下級機關執行之。行政機關因業
    務上之需要，得依法規將其權限之一部分，委託不相隸屬之
    行政機關執行之。前二項情形，應將委任或委託事項及法規
    依據公告之，並刊登政府公報或新聞紙；本法用詞之定義如
    下：三、委辦事項：指地方自治團體依法律、上級法規或規
    章規定，在上級政府指揮監督下，執行上級政府交付辦理之
    非屬該團體事務，而負其行政執行責任之事項，行政程序法
    第15條及地方制度法第2條第3款亦分別定有明文。是地方自
    治團體依法律規定取得管理權限者，自屬國家賠償法第9條
    第2項所規定之管理機關。而臺中縣道路管理自治條例第4條
    及第5條分別規定：本自治條例之主管機關為本府。本自治
    條例之管理機關（單位）如下：一、縣道、鄉道之管理機關
    （單位）為本府交通旅遊處。二、市區道路○村里道路管理
    機關為各所在之鄉（鎮、市）公所。三、專用公路管理機關
    （單位）為興建之公私機構（單位）。前項道路除專用公路
    外，其人行陸橋、人行地下道、鐵公路立體交叉車行地下道
    、照明（含路燈）、無障礙設施及路面清潔，由所在之鄉（
    鎮、市）公所負責養（維）護，必要時得委託公私立機關（
    單位）或團體辦理。業務劃分涉及二個以上機關（單位）之
    事項，由主管機關協調其他有關機關（單位）辦理；主管機
    關與管理機關（單位）之權責劃分如下：一、主管機關：（
    一）有關本縣道路規章之訂定事項。（二）有關道路之修築
    、改善及養護計畫之執行及其他事項。（三）有關本縣道路
    管理之監督及輔導事項。二、管理機關（單位）：（一）有
    關轄區○道路管理法規之訂定事項。（二）有關轄區○道路
    之修築、改善與養護計畫之訂定及執行事項。（三）有關轄
    區○道路之管理及其他事項。主管機關核准人民或團體興建
    道路時，應明定其管理權責。本件事故發生路段，既為村里
    道路，依上開臺中縣道路管理自治條例第4條第2項第2款及
    第5條第1項第2款有關管理機關權責之規定，其法定管理機
    關即為被告后里鄉公所。再徵之系爭事故路段於本件事故後
    亦經被告后里鄉公所改善完竣之事實，亦有上開現場照片可
    憑，並為兩造所不爭執，亦堪認為真實，更明被告后里鄉公
    所確為系爭事故路段之管理機關無訛。被告后里鄉公所辯稱
    其非系爭事故路段之管理機關云云，自無所據。是為賠償義
    務機關之被告后里鄉公所既拒絕賠償，原告即得提起本件國
    家賠償之訴。
２、原告主張其於98年2月17日騎乘機車行經臺中縣后里鄉○○
    村○○路35號前銜接該處版橋之引道，因引道突凸占用車行
    道，致原告摔倒，而受有頭部外傷合併腦震盪及意識短暫喪
    失、下顎骨骨折、顏面大面積擦挫傷、胸部挫傷合併劇痛與
    四肢擦傷之傷害，原告於提起本件訴訟前，業於98年6月3日
    向被告臺中縣后里鄉公所請求國家賠償，經被告后里鄉公所
    於98年7月8日以后鄉行字第0980011213號函認系爭事故路段
    非其所設，而移轉予被告臺灣省臺中農田水利會，然被告農
    田水利會亦以道路交通公共安全非其權責，其非賠償機關，
    原告並於98年10月29日向臺中縣政府請求國家賠償，經臺中
    縣政府以98年11月11日府法濟字第0980351381號函系爭道路
    為被告后里鄉公所管轄，函示移請被告后里鄉公所辦理，亦
    拒絕賠償，迄今被告仍未與原告協議之事實，亦據原告提出
    診斷證明書、國家賠償請求書、臺中縣后里鄉公所函、會勘
    記錄、臺中農田水利會函、臺中縣政府函及臺中縣政府拒絕
    賠償理由書為證，復為兩造所不爭執，亦堪認為真實。系爭
    事故路段，既銜接版橋之引道突凸占用車行道，為該路段管
    理機關之被告后里鄉公所，未及時修補或設立警告標誌，被
    告后里鄉○○○○路面之管理自有欠缺，原告並因騎乘機車
    行經該路段，摔倒受傷，其所受傷害，與被告后里鄉○○○
    ○○路面管理之欠缺，自有相當因果關係。被告后里鄉公所
    抗辯原告之受傷與該銜接版橋之引道突凸占用車行道並無相
    當因果關係云云，即無可採。被告后里鄉公所此部分無因果
    關係之抗辯，充其量僅能審酌原告是否與有過失。次按損害
    之發生或擴大，被害人與有過失者，法院得減輕賠償金額，
    或免除之，民法第217條第1項亦有明文。又汽車行駛時，駕
    駛人應注意車前狀況，並隨時採取必要之安全措施，道路交
    通安全規則第94條第3項亦有明文。原告既住居於臺中縣后
    里鄉○○村○○路25號，而事故地點位於臺中縣后里鄉○○
    村○○路35號前，原告對於系爭事故路段存有突凸出路面之
    引道工程，應當知悉，其騎乘機車行經事故地點卻疏未注意
    該突凸路面之車前狀況，並採取必要之安全措施，顯有違道
    路交通安全規則第94條第3項之規定，亦與有過失。本院斟
    酌雙方過失之程度，認原告與被告后里鄉公所間過失比例為
    3：7。依上開民法第217條第1項之規定，原告請求之金額，
    應酌減10分之3。
(二)賠償金額部分：
    另按國家損害賠償，除依本法規定外，適用民法規定，國家
    賠償法第5條定有明文。又不法侵害他人之身體或健康者，
    對於被害人因此喪失或減少勞動能力或增加生活上之需要時
    ，應負損害賠償責任；不法侵害他人之身體、健康、名譽、
    自由、信用、隱私、貞操，或不法侵害其他人格法益而情節
    重大者，被害人雖非財產上之損害，亦得請求賠償相當之金
    額，民法第193條第1項及第195條第1項前段分別定有明文。
    被告后里鄉公所就其管理之公有公共設施，在管理上之欠缺
    ，導致本件事故，致本件原告權利之損害，即應依民法第19
    3條第1項及第195條第1項之規定，對原告負賠償責任。玆審
    酌原告之各項損害賠償請求如下：
１、醫療費用：
    原告主張其因而須支出醫療費用34,310元等情。經本院向李
    綜合醫療社團法人大甲李綜合醫院函查結果，經該院函覆略
    以：乙○○○女士於98年2月17日至98年3月3日在本院，自
    付醫療部分：11,900元，健保住院合計56,749點，健保門診
    927點，有該院98年10月15日李醫事字第09800000371號函在
    卷可憑，並為兩造所不爭執，兩造並協議該自付11,900元部
    分費用為原告所支出之必要醫療費用。而就健保給付部分之
    醫療費用，因按全民健康保險法第82條規定，保險對象因汽
    車交通事故，經本保險提供醫療給付者，本保險之保險人得
    向強制汽車責任保險之保險人代位請求該項給付。又強制汽
    車責任保險法第30條並規定，保險人依本法規定給付之保險
    金，視為加害人或被保險人之損害賠償金額之一部；加害人
    或被保險人受賠償請求時得扣除之。是加害人或強制汽車責
    任保險之被保險人於該範圍內之損害賠償責任即因而解免，
    全民健康保險被保險人於該範圍內，對於加害人之損害賠償
    請求權亦因之而喪失，最高法院亦著有92年台上字第235號
    裁判意旨足資參照。原告所支出醫療費用中之健保負擔部分
    ，依上說明，原告於該範圍內，對於被告后里鄉公所之損害
    賠償請求權已因之而喪失，即不得再向被告后里鄉公所請求
    。是原告請求之醫療費用，即僅於上開自付部分共11,900元
    範圍內，堪認為真實，並堪認係原告所支出必要之醫療費用
    。原告逾此請求範圍之醫療費用，並未舉出任何證據以實其
    說，依上開民事訴訟法第277條前段之規定，即難認為真實
    ，無從准許。被告后里鄉公所應給付原告醫療費用，依原告
    過失比例計算即為8,330（11,900 x7/10= 8,330）元。原告
    就此部分之請求，即於8,330元範圍內為有理由，逾此部分
    之請求，即屬無據。
２、看護費用：
    原告主張其因多處受傷無法自行行走、生活作息皆須仰賴看
    護協助，以每日1,200元之看護費用計算，則15日之看護費
    用合計為18,000元等情。經本院向李綜合醫療社團法人大甲
    李綜合醫院函查結果，經該院函覆略以：該員（即原告）所
    受之傷害於住院期間，確有必要僱請看護，期間為98年2月1
    7日─98年2月26日共計10天，亦有該院上開函在卷可佐，並
    為兩造所不爭執，兩造並協議看護費以每日1,200元計算。
    是原告主張其所受需支出看護費用之損害，即僅能認於10日
    合計12,000元範圍內為真實，並有理由。原告就其看護費用
    之請求，逾此請求之範圍，亦未舉出任何證據以實其說，亦
    難認為真實，亦無從准許。原告主張被告后里鄉公所應賠償
    其受有看護費用之損害，依原告過失比例計算被告后里鄉公
    所應賠償之金額即為8,400元（計算方式：12,000x7/10=8,
    400）。原告此部分之請求即於8,400元之範圍內為有理由，
    逾此範圍之請求，即屬無據。
３、不能工作之損失：
    原告主張其於本件侵權行為所受傷害前，每日工資約1,000
    元，因本件事故傷勢嚴重治療及休養須90天，故原告受有工
    作損害合計為90,000元等情。經本院向李綜合醫療社團法人
    大甲李綜合醫院函查結果，經該院函覆略以：該員（即原告
    ）所受之傷害亦無法工作，預估期間為98年2月17日─98年3
    月17日共計30天，亦有該院上開函在卷可佐，並為兩造所不
    爭執，復經兩造協議以每月17,280元計算原告之每月薪資。
    是原告主張其所受不能工作之損害，即僅能認於30日即為1
    個月合為17,280元範圍內為真實，並有理由。原告就其不能
    工作之損害之請求，逾此請求之範圍，亦未舉出任何證據以
    實其說，亦難認為真實，亦無從准許。原告主張被告后里鄉
    公所應賠償其受有不能工作之損害，依原告過失比例計算被
    告后里鄉公所應賠償之金額即為12,096元（計算方式：17,2
    80x7/10=12,096）。原告此部分之請求即於12,096元之範圍
    內為有理由，逾此範圍之請求，即屬無據。
４、精神慰撫金：
    按慰撫金之酌給標準與財產上損害之計算不同，然非不可斟
    酌雙方身分資力與加害程度，及其他各種情形核定相當之數
    額，最高法院亦著有51年度台上字第223號判例意旨足資參
    照。原告因本件車禍受有頭部外傷合併腦震盪及意識短暫喪
    失、下顎骨骨折、顏面大面積擦挫傷、胸部挫傷合併劇痛與
    四肢擦傷之傷害，精神上自蒙痛苦。查原告為國小畢業，目
    前栽種自家的葡萄、務農，沒有報稅，沒有財產，沒有存款
    等情，業據原告陳明在卷，並為被告所不爭執，並有財政部
    臺灣省中區國稅局函98年10月5日中區國稅服字第098004949
    8號函及該函檢附之原告97年度綜合所得稅各類所得資料清
    單及財產歸屬資料清單附卷可稽，又被告后里鄉公所為政府
    機關。從而，本院斟酌兩造前述之身分地位、教育程度、經
    濟能力，被告之加害情形，原告所受傷害傷勢，心理及生理
    上所受之痛苦折磨等一切情狀，原告請求精神慰撫金377,69
    0元尚嫌過高，應認以150,000元為適當。原告請求被告后里
    鄉公所賠償原告精神慰撫金，依原告過失比例計算即於105,
    000元（150,000×7/10＝105,000）之範圍內為有理由，逾
    此範圍之請求，即屬無據。
(三)綜上所述，原告依國家賠償法第3條第1項、民法第193條第1
    項及第195條第1項前段之規定，請求被告賠償損害，即於請
    求被告后里鄉公所賠償133,826元（8,330元＋8,400元＋12,
    096元＋10,500元＝133,826元）及自起訴狀繕本送達翌日即
    98年9月30日起至清償日止，按年息5％計算之利息之範圍內
    洵屬正當，應予准許。逾此範圍之請求，即屬無據，應予駁
    回。本判決原告勝訴部分，為所命給付之金額未逾500,000
    元之判決，爰依職權宣告假執行，被告后里鄉公所並陳明願
    供擔保聲請宣告免假執行，經核亦無不合，爰酌定相當之擔
    保金額，併准許之。原告其餘假執行之聲請，即因其訴之駁
    回，而失所依附，應併駁回之。
六、本件事證已臻明確，兩造其餘之陳述、攻擊、防禦方法及舉
    證，均對本判決之結果，不生影響，爰不一一論述，亦附敘
    明。
七、訴訟費用負擔之依據：民事訴訟法第79條。
中    華    民    國    99    年    3     月    30    日
                  民事第二庭    法  官  陳秋月
正本係照原本作成。
如對本判決上訴，須於判決送達後20日內向本院提出上訴狀。
中    華    民    國    99    年    3     月    30    日
                                書記官  廖曉鐘

司法院資訊處製作；財團法人民間司法改革基金會備份。
